【裁判字號】    94,交聲,603
【裁判日期】    950104
【裁判案由】    聲明異議
【裁判全文】
臺灣高雄地方法院刑事裁定             94年度交聲字第603號
原處分機關  高雄市政府
異  議  人
即受處分人  甲○○
上列受處分人因聲明異議案件，對於高雄市政府94年10月27日所
為之處分（高市府交裁字第裁32-B00000000號），聲明異議，本
院裁定如下：
    主  文
異議駁回。
    理  由
一、異議意旨略以：異議人於民國94年7 月20日下午5 時許，在
    高雄市○○○路500 號前停等紅燈時，遭後車追撞，時為「
    海堂」颱風來襲次日，當時地上有積水1 至2 公分高，故無
    法標繪汽車位置，致車輛無法移置，然舉發單位及裁決中心
    均未考量當時客觀不能標繪車輛位置之情狀，仍對異議人依
    道路交通管理處罰條例第62條第2 項之規定，對異議人開單
    舉發並遽予裁決，處新台幣（下同）1800元之罰鍰，實有未
    洽，爰依法聲明異議等語。
二、按汽車駕駛人駕駛汽車肇事，無人受傷或死亡且車輛尚能行
    駛，而不儘速將車輛位置標繪移置路邊，致妨礙交通者，處
    新台幣600 元以上1800元以下罰鍰，道路交通管理處罰條例
    第62條第2 項定有明文。查本件異議人於上開時、地因停等
    紅燈遭後車追撞而發生交通事故，該事故中並無人傷亡，車
    輛亦非處於無法行駛之狀態等事實，均未爭執，且有高雄市
    政府警察局高市警交字第B00000000 號舉發違反道路交通事
    件通知書、高雄市政府高市府交裁字第裁32-B00000000 號
    違反道路交通管理事件裁決書、高雄市政府警察局交通警察
    大隊高市警交五字第0940015288號函文各1 紙及事故現場照
    片7 幀附卷可稽。異議人雖指稱當時路面積水達1 至2 公分
    高，故客觀上無法標繪汽車位置云云，然經本院向高雄市政
    府警察局交通警察大隊函調事故發生當時到場處理員警所拍
    攝之彩色現場照片所示，當時天候陰昏，路面確有潮濕，稍
    低窪處亦有積水情形，然並非積水達1 至2 公分高，且至少
    在該發生事故之2 部車輛左側即靠近該道路中心分隔線處，
    並無明顯積水情形，有卷附該照片7 幀足堪憑認，難認有如
    異議人所稱客觀上不能標繪位置之情狀。異議人雖另稱若要
    標繪應在車輛輪胎的位置作標繪最清楚等語，惟查上開條文
    僅規定「將車輛位置標繪移置路邊」，並未規定應在何處、
    以何種方式標繪。而探究該條項規範意旨，係認如發生輕微
    交通事故且無人傷亡，事故發生地點又為交通繁忙路段，此
    時公共利益之考量應大個人利益之保護，基於比例原則，私
    益於此種情形應作讓步，故責由事故車輛駕駛人應將車輛位
    置標繪並移置路邊，除非確有客觀上不能標繪之情形，否則
    究應如何標繪或於何處標繪，均非該條項規範重點，要之，
    以能確定事故發生後車輛相關位置即可。準此以言，異議人
    辯稱必須於輪胎位置標繪云云，即不足取，高雄市○○○道
    路交通管理處罰條例第62條第2 項之規定，予以裁罰處分，
    於法要無不合。。
三、綜上所述，異議人於違規舉發通知單上所載時、地，確有駕
    駛汽車肇事，無人受傷或死亡且車輛尚能行駛，而不儘速將
    車輛位置標繪移置路邊，致妨礙交通之舉發違規事實，異議
    人上揭所辯各節，均無足取，異議人執上開情詞聲明異議，
    為無理由，應予駁回。
四、據上論斷，應依道路交通案件處理辦法第19條，裁定如主文
    。
中    華    民    國    95    年    1     月    4     日
                  交通法庭    法  官  李嘉益
以上正本證明與原本無異。
如不服本裁定，應於收受送達後5 日內向本院提出抗告狀。
中    華    民    國    95    年    1     月    4     日
                              書記官  呂怜勳


司法院資訊處製作；財團法人民間司法改革基金會備份。
